臺灣新北地方法院板橋簡易庭小額民事判決
　　　　　　　　　　　　　　　　　 110年度板小字第2781號

原　　　告　傅中疆　
訴訟代理人　王耀星律師
被　　　告　陳沛潔　
上列當事人間請求返還價金事件，於民國110年10月6日言詞辯論
終結，本院判決如下：
    主  文
被告應給付原告新臺幣肆萬貳仟元，及自民國一百一十年八月三
日起至清償日止，按年息百分之五計算之利息。
訴訟費用新臺幣壹仟元由被告負擔。
本判決得假執行。
    事實及理由
一、原告起訴主張：
（一）原告是晶典牙醫診所的牙醫師，被告去該診所就診，有置
      入系爭骨粉跟膠原蛋白治療的必要，總價為新臺幣（下同
      ）45,000元，原告先幫被告代墊42,000元的款項給該診所
      ，而被告當場支付3,000元。惟被告並未依約履行清償欠
      款義務，爰依民法消費借貸關係之規定提起本訴，並聲明
      ：被告應給付原告42,000元，及自起訴狀繕本送達翌日起
      至清償日止，按年息百分之5計算之利息。
（二）對被告抗辯之陳述
      依照病歷表所載，骨粉跟膠原蛋白是已經置入了，並非尚
      未置入而未交付給被告。至於事後被告有無去聲請保險給
      付、保險給付的金額多少，都無免於被告需返還原告的代
      墊款。
二、被告則以：被告當天是去拔智齒，是原告幫被告看診，被告
    先掛號付了150元掛號費，診所助理在被告還沒有給原告看
    診之前就跟被告收3,000元，被告掛號時就有說被告要拔智
    齒，被告付了3,000元之後才給原告看診，被告要拔牙前，
    原告問被告有沒有保險，被告說有，他就幫被告拔智齒了，
    拔完後原告問被告醫療保險最高額度多少，被告當場打電話
    給業務員，知道是45,000元，原告就叫被告簽原證的病歷表
    ，說這樣讓被告去聲請保險給付，聲請到的錢要全部給他，
    被告不懂就簽名了，被告回去跟被告媽媽講，被告媽媽說保
    險費是被告在繳，被告也沒有拿到骨粉跟膠原蛋白，為什麼
    要給他。但被告還是有拿病例去聲請保險給付，印象中是聲
    請到幾千元，有超過3,000元，但沒有到45,000元。因為被
    告已經付了3,000元，被告就沒有理原告，原告就來告被告
    。原告根本沒有幫被告置入骨粉跟膠原蛋白，被告也沒有拿
    到骨粉跟膠原蛋白等語，資為抗辯，並聲明：原告之訴駁回
    。
三、原告主張之事實，業據提出病歷表、借據為證，而被告則以
    前揭情詞置辯。按當事人主張有利於己之事實者，就其事實
    有舉證之責任，民事訴訟法第277條前段定有明文。又按請
    求履行債務之訴，除被告自認原告所主張債權發生原因之事
    實外，應先由原告就其主張此項事實，負舉證之責任，必須
    證明其為真實後，被告於其抗辯事實，始應負證明之責任，
    此為舉證責任分擔之原則（最高法院43年台上字第377號判
    例參照）。經查，被告已自認原告提出之系爭借據係其本人
    所簽立，且卷附系爭借據亦有：「茲陳沛潔有置入骨粉以及
    膠原蛋白共45,000元正。恐口說無憑，故特例此據」、「
    108.6.21先付3,000」、「108.6.21陳沛潔」等文字之記載
    。是被告既在記載「置入骨粉以及膠原蛋白」之借據上親自
    簽名，依社會通念，被告已置入骨粉以及膠原蛋白，始願簽
    名，自堪認原告已就其所主張本件借貸事實證明為真實，則
    被告就其上開抗辯事實，自應負證明之責任，惟被告並未具
    體舉證以實其說，僅空言辯稱保險給付未收到45,000元云云
    ，所辯自不足採。
四、從而，原告本於消費借貸之法律關係，請求被告給付42,000
    元，及自起訴狀繕本送達翌日即110年8月3日起至清償日止
    ，按年息百分之5計算之利息，為有理由，應予准許。
五、本件事證已臻明確，兩造其餘攻擊防禦方法及證據，核與判
    決之結果，不生影響，爰不一一論列，併此敘明。
六、本件係適用小額程序所為被告敗訴之判決，爰依民事訴訟法
    第436條之20規定，依職權宣告假執行，並依同法第436條之
    19規定，確定訴訟費用額為1,000元（即第一審裁判費1,000
    元），由被告負擔。
中　　華　　民　　國　 110　　年　　10　　月　　27　　日
                  臺灣新北地方法院板橋簡易庭
                      法  官  呂安樂
以上正本係照原本作成。
如不服本判決，應於送達後20日內，向本院提出上訴狀，並表明
上訴理由（上訴理由應表明一、原判決所違背之法令及具體內容
。二、依訴訟資料可認為原判決有違背法令之具體事實。），如
於本判決宣示後送達前提起上訴者，應於判決送達後20日內補提
上訴理由書（須附繕本），如未於上訴後20日內補提合法上訴理
由書，法院得逕以裁定駁回上訴。如委任律師提起上訴者，應一
併繳納上訴審裁判費。
中　　華　　民　　國　 110　　年　　10　　月　　27　　日
　　　　　　　　　　　書記官　陳佩瑩